# 请教陈版和各位老师：债务重组问题

提问人：wx_5e7dc5ecabdd 时间：2022-03-11 09:45:35
为什么债务人以资产清偿债务的情况下，需要将资产的账面价值和债务的账面价值的差额计入当期损益，而不是以资产的公允价值与债务的账面价值计入当期损益？

回答人：chenyiwei
这里是简化处理，直接将该差额计入损益（其他收益），而不再区分资产处置损益（资产公允价值减去账面价值）和债务重组损益（资产公允价值和债务账面价值之差）。

提问人：wx_5e7dc5ecabdd 时间：2022-03-14 13:28:04
陈版，债务人以非金融资产债务重组，该资产终止确认为什么不参照处置来处理？而是按照账面价值转出？

回答人：chenyiwei
这是一种人为规定，可能是为了简化处理，所以不作区分。